【裁判字號】    97,易,744
【裁判日期】    980622
【裁判案由】    竊盜
【裁判全文】
臺灣新竹地方法院刑事判決               97年度易字第744號
公  訴  人  臺灣新竹地方法院檢察署檢察官
被      告  丁○○
                    號
                    （現於臺灣新竹監獄）
被      告  甲○○
                    （現於臺灣新竹監獄）
上列被告等2 人因竊盜案件，經檢察官提起公訴（97年度偵字第
4954號），本院判決如下：
    主  文
丁○○犯竊盜罪，累犯，處有期徒刑肆月，如易科罰金，以新臺
幣壹仟元折算壹日。
甲○○犯竊盜罪，累犯，處有期徒刑柒月。
    事  實
一、丁○○前於民國92年間因加重竊盜案件，經本院以92年度竹
    東簡字第59號判決判處有期徒刑7 月確定，於95年11月9 日
    縮刑期滿執行完畢（構成累犯）。甲○○前於93年間曾因加
    重竊盜案件，經本院以94年度訴字第170 號判決判處有期徒
    刑11月確定；又於95年間因偽造文書、贓物罪、竊盜、施用
    第二級毒品、施用第二級毒品及竊盜等案件，經本院及臺灣
    桃園地方法院先後以95年度訴字第12號、95年度竹簡字第24
    7 號、95年度壢簡字第1397號、95年度竹簡字第909 號及95
    年度簡上字第135 號判決分別判處有期徒刑6 月、4 月、3
    月、3 月、4 月及4 月確定，上開案件復經本院以96年度聲
    減字第2871號裁定減刑並定應執行有期徒刑1 年4 月確定，
    於96年10月17日縮刑期滿執行完畢（構成累犯）。
二、詎其2 人猶不知悔改，竟共同基於意圖為自己不法所有之竊
    盜犯意聯絡，於97年7 月19日下午15時許前往新竹縣新埔鎮
    ○○里○○路277 巷179 號旁「快大牧場」牛舍內，共同使
    用置於現場不知何人所有之乙炔瓦斯筒2 個，以該乙炔產生
    高溫燒焊截斷鐵材之方式，竊取瑞和公司所有上開牛舍建築
    外露之鐵材計1000公斤，得手後2 人將鐵材集中暫置一旁，
    正準備搬運離去之際，適執行巡邏勤務之員警乙○○、丙○○接獲民眾報案前往查看，一進牛舍當場發現丁○○、甲○○正彎腰準備搬運鐵材，經警喝令不准妄動後，丁○○、甲○○仍因心虛立即拔腿逃跑，經警沿途追趕後逮捕未及逃逸
    之丁○○，並於牛舍內扣得鐵材1,000 公斤，嗣再依丁○○
    之供述查獲逃逸之甲○○，始悉上情。
三、案經瑞和公司代理人溫習統訴由新竹縣政府警察局新埔分局
    報告臺灣新竹地方法院檢察署偵查後起訴。
    理  由
一、按「被告以外之人於審判外之陳述，雖不符前四條之規定，
    而經當事人於審判程序同意作為證據，法院審酌該言詞陳述
    或書面陳述作成時之情況，認為適當者，亦得為證據。」、
    「當事人、代理人或辯護人於法院調查證據時，知有第一百
    五十九條第一項不得為證據之情形，而未於言詞辯論終結前
    聲明異議者，視為有前項之同意。」，刑事訴訟法第159 條
    之5 定有明文。經查：本院以下所引用被告等2 人以外之人
    於審判外之言詞或書面陳述，雖均屬傳聞證據，然因檢察官
    、被告等2 人對該證據之證據能力均未表示異議，本院審酌
    上開證據作成時之情況，亦認為無不當之處，依上開規定乃
    有證據能力，合先敘明。
二、上開被告丁○○之犯罪事實，業據其於警詢、本院準備程序
    、審判程序中坦承不諱，核與共同被告甲○○當庭供稱：丁○○於案發當日早上10點多去之前有先到伊家中，表示要去
    搬鐵材變賣還伊欠款等語（審理卷頁20背面、頁21），證人
    即新埔分局褒忠派出所所長乙○○、警員丙○○均到庭證稱
    ：伊等2 人接獲線報至上開地址時，發現屋頂的鐵架被拆下
    ，在現場逮捕丁○○時，丁○○承認是他偷的等語（審理卷
    頁83背面、98），證人即瑞河公司管理員溫習統證稱：上開
    失竊之鐵架原本都是在屋頂上，是有人爬上去用瓦斯筒（乙
    炔）燒斷的等語（審理卷頁85）相符，且有贓物認領保管單
    （偵查卷頁14）、現場照片10張在卷可稽，被告丁○○上開
    自白乃與事實相符，堪信為真實，其竊盜犯行事證明確，堪
    予認定。
三、訊據被告甲○○則矢口否認上開犯行，辯稱：伊於當日下午
    前往現場是幫丁○○送飲料，伊與丁○○坐著聊天約5 分鐘
    ，警察就出現了，因為伊有竊盜前科，害怕被誤會所以才逃
    離現場，伊什麼都沒有做等語，經查：
  (一)證人即共同被告丁○○業於警詢中證稱：「（你涉嫌本件竊
    盜案有無共犯？）還有一人，是甲○○…」等語，於偵查中
    更明確證稱：「（你是否於97年7 月19日下午3 時在新竹縣
    新埔鎮○○里○○路277 巷179 號旁，夥同甲○○共同竊取
    瑞和公司之快大牧場牛舍內之鐵材1000公斤？）是的，是甲○○今天早上約我一起去弄鐵塊，我就跟他一起過去用手搬
    ，準備將鐵塊集中搬到旁邊放，正在搬運的時候，就被警察
    查獲，但當時他就逃跑了。（甲○○有無說事成之後，要如
    何與你分贓？）有，他說會給我1500元。」等語，復於本院
    準備程序中證稱：「（被告甲○○去現場要做什麼？）他叫
    我去搬鐵材的。（他在什麼情況下叫你去搬的？）他弄好鐵
    材後，要我幫他搬出來。（所以在牛舍整理鐵材時，被告甲○○也有在現場整理？）是的，整理成這樣是我和被告甲○○一起整理的。」等語明確（見偵查卷頁8 、26，院卷頁54
    背面、55）
  (二)證人丙○○於本院審理中亦證稱：「（你如何認為他們是竊
    嫌？）我們所長走在前面，我是走在後面，我們所長一走進
    去就叫他們不要動，他們就開始跑了，然後我們在現場發現
    有屋頂的鐵架被拆下來，所以我認為他們是竊嫌，後來在外
    面我們所長追上丁○○... 回所時我們有問跑掉的那個人是
    誰，他有說是甲○○，他有說是跟甲○○一起去偷的。」等
    語（審理卷頁83背面），證人乙○○亦到庭證稱：「…我走
    在前面，我先在牛舍門口探頭進去，我看到二個人，就是在
    場的被告彭雙能，他和另外一位男子，站在鐵架旁邊，二個
    人都有準備彎腰要搬鐵，但還沒有碰觸到鐵材，他們可能聽
    到我走路的雜草聲，抬頭就看到我們，他們當下就馬上跑掉
    ，我們喊不要動，就追上去，他們二人往不同方向跑，我追
    到被告丁○○，另一位男子就往右邊的林木間跑，後來就被
    他跑掉。（是否你到現場時，是不是二個人都在搬鐵材？）
    有鐵架在地上，兩個人就是彎腰作勢要搬鐵材，是沒有彎很
    下面，但我看的感覺是他們倆個都要搬鐵材，手中沒有拿水
    或寶特瓶。」等語明確（見審理卷頁98背面）。
  (三)被告甲○○雖辯稱：被告丁○○事後告訴伊，係被警察威逼
    煽動才指控伊的，伊認為警察有用不正當方法對被告丁○○
    取供，被告丁○○才供出伊有參與竊盜等語，然查：被告丁○○於偵查或本院審理中業已多次陳明：未遭警察以強暴、
    脅迫等不正當方法取供，其於警詢、偵查中供述被告甲○○
    亦有參與竊盜犯行均屬實在（偵查卷頁56、審理卷頁55背面
    、頁84背面、頁86背面），且有檢察官提出、被告丁○○不
    爭執真正之警詢錄音帶勘驗譯文在卷可稽；更何況，被告丁○○倘受司法警察威逼而不願供出共犯，其大可編造真實姓
    名年籍不詳之其他男子即可，何須照實供出被告甲○○，顯
    見其供出被告甲○○確實係基於自己內心自由意志所為。另
    被告甲○○又辯稱其僅係前往幫被告丁○○送茶水，並未參
    與竊盜等語，然查：被告甲○○早於警詢中即坦承：「（請
    詳述當時竊盜手法？如何分工？）因為丁○○有欠我錢，他
    就說一起過去偷那些鐵，變賣以後就將錢給我；當天大約下
    午二點多丁○○叫我過去（你是否知悉丁○○於現場是在偷
    東西？）知道。」等語（見偵查卷頁34），於本院審理中原
    仍持上開情詞置辯，經本院追問後即改稱：「（他既然欠你
    錢，你為何還要送飲料給他喝？）他就是去偷鐵，要賣錢還
    給我…（你如何知道是他偷的？）他早上十點多即要去之前
    就有來過我家，告訴我他要去搬鐵材變賣還我錢。」等語（
    審理卷頁21），足見被告甲○○事先即知被告丁○○欲至上
    開處所竊取鐵材，其上開所辯乃係避重就輕卸責之詞；再者
    ，證人乙○○業已明確證述：查獲當時被告等2 人均處於彎
    腰欲搬運鐵材之狀態，另被告丁○○於警詢、偵查亦已明確
    指述被告甲○○有參與系爭竊盜犯行，而被告丁○○與被告
    甲○○並無任何恩怨仇隙，此亦為被告甲○○當庭所自承（
    審理卷頁21），衡情被告丁○○亦無設詞誣陷被告甲○○之
    可能，此外，並有贓物認領保管單1 紙、現場照片共10張等
    在卷可參，本件被告甲○○共同參與上開搬運鐵材之竊盜犯
    行，亦事證明確，應依法論科。
四、論罪科刑：
  (一)核被告丁○○、甲○○等2 人上開犯行，均係觸犯刑法第32
    0 條第1 項普通竊盜罪；檢察官於本院審理期日雖認：被告
    等2 人持上開乙炔瓦斯筒竊取鐵材，應係犯刑法第321 條第
    1 項第3 款攜帶兇器竊盜罪，而請求本院改依該加重竊盜罪
    論處，然查：所謂兇器，種類固無限制，凡客觀上足對人之
    生命、身體、安全構成威脅，具有危險性均屬之（最高法院
    79年度臺上字第5253號判例意旨參照），然依一般社會觀念
    ，至少仍應具有危險性器械之特性，方才該當（最高法院92
    年度台非字第38號判決意旨參照），且對於「兇器」之認定
    ，其解釋方法亦應嚴守罪刑法定、刑罰謙抑等法律原則，否
    則任何質地堅硬之作案工具，均可能遭解釋為兇器，諸如手
    電筒等等，此即無限擴大「兇器」之定義。本案被告等2 人
    持以犯罪之乙炔瓦斯筒2 個，其功能僅止於焊燒鐵器之用，
    外觀類似一般家用的瓦斯筒，但比家用瓦斯桶較長且細，業
    據證人乙○○當庭證述明確，可見該物品依一般社會觀念僅
    係竊盜工具，並未若螺絲起子等具有「一端尖銳、質地堅硬
    」等危險性器械之特性，衡情難認係屬兇器，則公訴人認被
    告等2 人係犯刑法第321 條第1 項第3 款之攜帶兇器竊盜罪
    ，容有誤會，本院自毋須變更起訴法條。
  (二)被告等2 人就上開犯行，有犯意聯絡及行為分擔，應論以共
    同正犯；被告丁○○、甲○○因事實欄所載之前科而受有期
    徒刑之宣告，並分別於95年11月9 日、96年10月17日執行完
    畢，有臺灣高等法院其等2 人之前案紀錄表在卷可稽，被告
    等2 人於上開徒刑執行完畢後5 年後再故意犯上開竊盜犯行
    ，均為累犯，均應加重其刑；爰審酌被告前已有竊盜前科，
    仍不知改過，且正值壯年，不知以己力賺取金錢，竟任意竊
    取他人財物，顯無法紀觀念，並枉顧被害人財物失竊之損失
    及痛苦，惟念被告等2 人本次竊盜犯行雖然得手既遂，然尚
    未及將鐵材搬運離開即遭警查獲，被害人財物實際上並無損
    失，系爭鐵材價值據告訴代理人陳稱約僅新台幣15000 元（
    偵查卷頁11），價值非鉅，另斟酌被告丁○○犯後坦承犯罪
    ，態度較為良好，被告甲○○否認犯罪，雖屬其法律上之權
    利，然多方藉詞卸責，顯較無悔改之心，惡性較大等一切情
    狀，分別量處如主文所示之刑，並就被告丁○○部分諭知易
    科罰金之折算標準。又被告等2 人持以犯案之乙炔瓦斯筒2
    個，被告等2 人當庭否認為其等所有，卷內亦無其他證據證
    明為其等所有，本院自無庸宣告沒收，併此敘明。
據上論斷，應依刑事訴訟法第299 條第1 項前段，刑法第28條、
第320 條第1 項、第47條第1 項、第41條第1 項前段，刑法施行
法第1 條之1 ，判決如主文。
本案經檢察官黃秋婷到庭執行職務。
中    華    民    國    98    年    6     月    22    日
                  刑事第二庭    法  官  蔡川富
以上正本證明與原本無異。
如不服本判決應於收受判決後10日內向本院提出上訴書狀，並應
敘述具體理由。其未敘述上訴理由者，應於上訴期間屆滿後20日
內向本院補提理由書(均須按他造當事人之人數附繕本)「切勿逕
送上級法院」。
中    華    民    國    98    年    6     月    22    日
                                書記官  朱苑禎
附錄法條：
刑法第320條（普通竊盜罪、竊佔罪）
意圖為自己或第三人不法之所有，而竊取他人之動產者，為竊盜
罪，處5 年以下有期徒刑、拘役或5百元以下罰金。
意圖為自己或第三人不法之利益，而竊佔他人之不動產者，依前
項之規定處斷。
前二項之未遂犯罰之。


司法院資訊處製作；財團法人民間司法改革基金會備份。
